臺灣桃園地方法院民事裁定
110年度家陸許字第8號
聲  請  人  湯慶雲  
                      送達代收人  汪欣蓓  住台北市○○區○○○路0段0號00樓
相  對  人  朱琼    

    主  文
大陸地區重慶市合川區人民法院（2018）渝0117民初字第9642號
民事判決應予認可。
程序費用新臺幣壹仟元由相對人負擔。
    理  由
一、在大陸地區作成之民事確定裁判、民事仲裁判斷，不違背臺
    灣地區公共秩序或善良風俗者，得聲請法院裁定認可。前開
    規定，以在臺灣地區作成之民事確定裁判、民事仲裁判斷，
    得聲請大陸地區法院裁定認可或為執行名義者，始適用之。
    臺灣地區與大陸地區人民關係條例第74條第1 項、第3 項定
    有明文。又中華人民共和國最高人民法院於西元1998年1 月
    15日通過公布（自西元1998年5 月26日起施行）之法釋字第
    （1998）11號司法解釋「最高人民法院關於人民法院認可臺
    灣地區有關法院民事判決的規定」，其中第2 條規定：「臺
    灣地區有關法院的民事判決，當事人的住所地、經常居住地
    或者被執行財產所在地在其他省、自治區、直轄巿的，當事
    人可以根據本規定向人民法院申請認可」（我國臺灣高等法
    院民國87年7 月28日（87）院仁文速字第10023 號函暨所附
    資料參照），是以在台灣地區作成之民事確定判決，得以聲
    請大陸地區人民法院之認可，則大陸地區人民法院作成之民
    事確定裁判，亦得聲請我法院裁定認可。 
二、本件聲請意旨略以：聲請人之父親湯國成與相對人原係夫妻
    關係，嗣因婚姻發生破綻，業經重慶市合川區人民法院以（
    2018）渝0117民初字第9642號民事判決准許兩造離婚確定，
    並經財團法人海峽交流基金會驗證屬實，因湯國成於民國11
    0年4月11日死亡，聲請人為湯國成之法定繼承人，爰依臺灣
    地區與大陸地區人民關係條例第74條第1項聲請認可該判決
    等語。
三、經查，聲請人主張之上開事實，業據其提出與其所述相符之
    大陸地區重慶市合川區人民法院（2018）渝0117民初字第96
    42號民事判決書、生效證明及重慶市合川公證處（2021）渝
    合證字第3228號、第3229號公證書，而上開判決書、公證書
    等，並經我國財團法人海峽交流基金會驗證，有該基金會（
    110)核字第042003號、第041997號證明在卷足憑，則該判決
    書自堪信為真正。又上開判決係就聲請人之父湯國成與相對
    人間之離婚事件所為之裁判，由大陸地區重慶市合川區人民
    法院管轄審理，並未違背我國有關離婚事件專屬管轄之規定
    。又其判決內容略以：「…本院認為，是否准予離婚，是以
    夫妻感情是否破裂為依據。本案原、被告雖係自願結婚，但
    其夫妻感情一般。自西元2017年2月4日開始，原、被告就一
    直分居生活，雙方沒有聯繫，沒有往來，互不盡夫妻義務至
    今，事實證明，原、被告的夫妻感情確已破裂，原告朱琼要
    求與被告湯國成離婚，符合法律規定，本院應予准許」等語
    ，核其判決離婚所舉事由，與我國民法第1052條第2項之規
    定相符，堪認該判決不違背我國之公共秩序或善良風俗，且
    其判決內容與我國之相關法律規定亦無相違。又湯國成係於
    民國110年4月11日死亡，亦有聲請人提出湯國成之除戶謄本
    可稽，是聲請人就大陸地區所為上開確定生效判決為利害關
    係人，從而本件聲請於法核無不合，應予准許。
四、爰裁定如主文。
中　　華　　民　　國　　111 　年　　2 　　月　　28　　日
                   家事法庭     法  官　林曉芳
　　　　　　　　　 
以上正本係照原本作成。
如對本裁定抗告須於裁定送達後10日內向本院提出抗告狀。
中　　華　　民　　國　　111 　年　　2 　　月　　28　　日
                                書記官　甘治平